# **CONTACTO**

Puente Alto, Santiago

+56 9 5539 1914

vreyes@digitalcreations.cl

digitalcreations.cl

**බ** Github

(in) Linkedin

Portafolio

## FORMACION ACADEMICA

Ingeniería en Informática Uniacc 2012 – 2014

#### **Enseñanza Media**

Contador Titulado Colegio Politécnico Eyzaguirre 1999 – 2002

#### Enseñanza Básica

Escuela Domingo Matte Mesías 1991 – 1998

#### **TECNOLOGIAS**

#### Librerías

- JQuery
- JQuery UI
- Webdatarocks
- Ajax
- Chart.js
- Plotly.js
- Three.js
- PHP ML
- PHP Office
- TCPDF
- Dompdf
- NuSOAP

# **Arquitecturas**

- Hexagonal
- Onion
- Clean
- DDD
- Microservicios

#### Patrones de Diseño

- MVC
- MVP
- MVVM

# **Principios**

- SOLID
- DRY
- KISS
- Clean Code

# **Victor Reyes Galvez**

FullStack Developer | Node.js | React.js | Angular | PHP | Java | Python | SQL | MySQL | Javascript | Typescript | GIT | GITHUB | Jenkins | Laravel

## **PERFIL**

Soy un FullStack Developer con más de quince años de experiencia desarrollando software, con un amplio manejo de tecnologías como PHP, Java, C++, C#, Python, SQL, MySQL, Javascript y Typescript, así como también en las nuevas tecnologías tales como React.js, Next.js, Astro, Angular, Vue.js, Node.js, Nest.js, GraphQL y Express. Con experiencia trabajando en equipos y de forma independiente, lo que me ha permitido desarrollar habilidades de colaboración orientada a resultados y de autogestión.

## **TECNOLOGIAS**

**Devops** Docker, Docker Compose, Kubernetes, Proxmox, VMware,

Jenkins.

**Back-end** PHP, Python, Java, Node.js, Nest.js, GraphQL, Express, Firebase,

Heroku, Redis, APIs RESTFULL, Webhook.

Front-end React.js, Next.js, Astro, Angular, Vue.js, HTML-5, CSS-3, SASS,

JavaScript, Typescript.

Frameworks CSS Bootstrap, Tailwind CSS, Material UI, Materialize, Bulma, Pure

CSS, Skeleton, Foundation, Semantic UI, Pico CSS, Shadon UI.

Frameworks PHP Laravel, CodeIgniter, Slim Framework, Symfony, CakePHP, Yii, Fat

Free Framework.

**Frameworks Python** Flask, FastHTML, Django.

Programación PHP, Java, Python, Ruby, .NET, Kotlin, DART, Visual Basic, C++, C#,

Sap Abap Netweaver, ASP.

Bases de Datos SQL Server, MySQL, MariaDB, PostgreSQL, MongoDB, SQLite,

Oracle Database, Firebird, Supabase.

Control Versiones Git, SVN, Github, Gitlab, BitBucket.

## EXPERIENCIA LABORAL

## Exilon 360 SPA - Crosstech - Simplytech

Junio 2016 - Presente

#### **FullStack Developer:**

- Creación de plataforma de administración de equipos, clientes y contratos.
- Implementación de sistema telemetría y geolocalización GPS en tiempo real basado en tecnología propia (placas Arduino y sensores GPS).
- Implementación de sistema mediciones en tiempo real basado en tecnología propia (placas Arduino y sensores de temperatura, niveles de flujo, tensión eléctrica, etc.).
- Implementación de sistema de notificaciones masivas a través de la API de WhatsApp Business.
- Implementación de sistema de notificaciones de correo masivas a través del servicio de correos del servidor.
- Implementación de gráficos simples utilizando la librería charts.js.
- Implementación de gráficos de mayor complejidad utilizando la librería plotly.js.
- Implementación de Crones para el envío de informes personalizados a los distintos usuarios de cada cliente basado en los permisos de los equipos asignados.
- Implementación de mapas dinámicos a través de la API de Google Maps, para la visualización de datos de medición y/o telemetría (delimitación de campos de arado, niveles de áreas fumigadas, ruta de tractores u otros vehículos, etc.).
- Implementación de la librería PHP ML para la previsión de datos (principalmente meteorológicos, para dar aviso mediante correo y/o WhatsApp antes de una helada).
- Implementación exportación de datos (PDF, Excel, Word, Xml).

# **TECNOLOGIAS**

## Metodologías

- SCRUM
- KANBAN
- SCRUMBAN

## Sistemas operativos

- Windows
- GNU Linux
- Mac OSX

#### Servidores

- Windows
- Linux
- Administración con WHM

## **Aplicaciones Móviles**

- Flutter
- Android Studio
- Xcode

## **Integraciones Pasarela Pago**

- Paypal
- Webpay
- Pago Efectivo (Perú)
- Cellpower (Perú)
- Red Digital (Perú)

#### **CMS**

- WordPress
- Joomla
- Drupal
- Shopify

## Suites ofimáticas

- Microsoft Office
- Libre Office

#### Diseño Gráfico

- Fireworks
- Photoshop
- Serif Affinity Designer
- Gimp
- Krita
- Inkscape

#### **Prototipado**

Figma

#### Diagramado

- Dia diagram editor
- Pencil 2d
- Pencil Project
- MyDraw

# **EXPERIENCIA LABORAL**

- Implementación importación de datos masivos (CVS o XML).
- Implementación de facturación electrónica a través de la API de LibreDTE.
- Creación de APP para Android utilizando Android Studio.
- Creación de Aplicaciones para Windows utilizando Visual Studio.

#### **Provectos:**

Plataforma Gestión Modular Plataforma Agropraxis Plataforma Aguas EAPEC Sitio Web Simplytech Documentación
Documentación
Documentación
Enlace

## Polz Asociados. (Freelance)

#### Noviembre 2022 - Presente

#### **FullStack Developer:**

- Creación de plataforma Terranía (plataformas de administración, compradores, vendedores, ejecutivos, corredores).
- Creación plataforma Somos Teatro (plataformas de administración, compañías de teatro y compradores).
- Implementación de sistema de notificaciones masivas a través de la API de WhatsApp Business.
- Implementación de sistema de notificaciones de correo masivas a través de la API de Brevo.
- Implementación de gráficos simples utilizando la librería charts.js.
- Implementación exportación de datos (PDF, Excel, Word).
- Implementación importación de datos masivos (CVS o XML).
- Implementación de mapas dinámicos a través de la API de Google Maps, para la visualización de la ubicación de los terrenos.

## **Proyectos:**

Plataforma Terranía
Plataforma Somos Teatro
Documentación
Sitio web Casas Colmena
Sitio web Lomas de Lambert
Sitio web Terranía
Sitio web Somos Teatro
Enlace
Sitio web Somos Teatro
Enlace

#### **Servicios Electrónicos S.A. (Freelance)**

#### Noviembre 2024 - Presente

## **FullStack Developer:**

- Creación y desarrollo de la plataforma de Bienestar Inacap enfocada en la administración de socios, sus préstamos y bonificaciones.
- Implementación de sistema de notificaciones masivas.
- Implementación exportación de datos (PDF, Excel, Word).

# **Proyectos:**

Plataforma Bienestar Inacap

<u>Demo</u> <u>Documentación</u>

## MIS PROYECTOS

#### Saas - Plataforma SimpliVet

Demo Documentación

Plataforma de negocios enfocada a ofrecer el servicio de gestión para las veterinarias (atención de mascotas, detalle de vacunas, hospitalizaciones, cirugías, etc.)